【裁判字號】    98,消債清,52
【裁判日期】    990423
【裁判案由】    清算事件
【裁判全文】
臺灣士林地方法院民事裁定            98年度消債清字第52號
債  務  人  甲○○
代  理  人  張金盛律師
上列債務人聲請清算事件，本院裁定如下：
    主  文
債務人應於本裁定送達後十日內，補提如附件所示事項之報告及
相關證明文件、資料到院。
    理  由
一、按債務人與金融機構協商成立者，不得聲請更生或清算，但
    因不可歸責於己之事由，致履行顯有重大困難者，不在此限
    。消費者債務清理條例第151 條第5 項定有明文。又債務人
    聲請清算時，所提出之財產及收入狀況說明書，應表明下列
    事項，並提出證明文件：一、財產目錄，並其性質及所在地
    。二、最近五年是否從事營業活動及平均每月營業額。三、
    收入及必要支出之數額、原因及種類。四、依法應受債務人
    扶養之人，此觀諸消費者債務清理條例第81條第4 項規定自
    明。次按，債務人聲請更生或清算不合程式或不備其他要件
    者，法院應以裁定駁回之，但其情形可以補正者，法院應定
    期間先命補正，同條例第8 條定有明文。且法院裁定開始清
    算程序前，得依職權訊問債務人，並得定期命債務人據實報
    告清算聲請前二年內財產變動之狀況，債務人若違反前項報
    告義務者，得駁回之，同條例第82條第1 項、第2 項亦有明
    定。
二、查本件債務人具狀聲請清算，漏未提出如附件所示文件及資
    料到院。爰定期命補正，如逾期未補正，則駁回其聲請。
中    華    民    國    99    年    4     月    23    日
                  民事第三庭  法      官  施月燿
上為正本係照原本作成。
本件不得抗告。
中    華    民    國    99    年    4     月    23    日
                              書  記  官  朱亮彰
附件：
1、據實陳報債務人每月受領低收入戶補助之種類及金額。
2、債務人之弟「王俊程」之身心障礙證明文件、所受領身心障
   礙補助金額、97年度綜合所得稅各類所得資料清單及最新財
   產歸屬資料清單。債務人若拒不提出上開文件，債務人之弟
   即應共同分擔家庭生活費用。
3、債務人之父「王子榮」於民國97年於內湖碧湖郵局受有利息
   所得新臺幣（下同）6,774 元，債務人應提出自97年1 月起
   迄今「王子榮」於內湖碧湖郵局所開立存款帳戶封面及內頁
   影本（應補登存摺至本裁定送達日），並據實說明97年於內
   湖碧湖郵局之存款金額、資金來源，及其資金流向。
4、提出每月轉帳繳納房貸金額2 萬7,000元之存摺內頁明細。
5、說明債務人每月分擔房貸5,000 元後，剩餘2 萬2,000 元之
   房貸費用由何人支付。
6、本院前命債務人詳實說明其從事資源回收之「詳細工作內容
   、工作地點、每月工作收入之計酬方式及實際之收入金額」
   ，債務人仍僅空言主張月收入總額1 萬5,000 元，而未依上
   開命補正內容為陳述，難認債務人所言屬實。且依債務人之
   前置協商收入切結書所載，債務人切結每月收入金額為2 萬
   6,000 元，亦與債務人所陳稱97年8 月至98年6 月平均月收
   入僅1 萬2,000 元至1 萬7,000 元不符，債務人顯未據實說
   明其所得狀況，而有隱匿其實際收入之情。今再次命債務人
   補正「前開命補正事項」，並說明債務人所言與切結書所載
   收入不符之原因。
7、債務人主張因脊椎手術之緣故致98年9 月毀諾，惟債務人係
   於91年4 月23日入院手術，與債務人不履行協商條件似無關
   連，債務人應再說明其毀諾有何不可歸責於己之事由，並提
   出因該不可歸責於己事由致履行協商條件顯有重大困難之釋
   明性證據。
8、債務人之配偶有工作收入，具謀生能力，無受債務人扶養之
   權利，是債務人每月必要生活支出不得列入其配偶之生活費
   （如食品費及車費部分）。且債務人配偶同有分擔家庭生活
   費用之義務，債務人所列租金、水、電、瓦斯等費用，債務
   人配偶應共同分擔之，併此敘明。
9、提出債務人於入不敷出情形下，向朋友周轉借錢之釋明性證
   據，並提供該朋友姓名、身分證統一編號及聯絡方式。

司法院資訊處製作；財團法人民間司法改革基金會備份。
